臺灣高雄地方法院民事裁定
111年度鳳簡聲字第10號
聲  請  人  王士豪  
相  對  人  陳彥翔  
上列當事人間聲請停止強制執行事件，本院裁定如下： 
    主  文
聲請人供擔保新臺幣壹萬捌仟元後，本院一一一年度司執字第一
○六一四○號清償票款執行事件，於本院一一一年度鳳簡字第六一
二號債務人異議之訴事件判決確定、和解或撤回起訴前，應暫予
停止。
    理  由
一、聲請意旨略以：相對人以本院110年度司票字第3525號民事
    確定裁定主張聲請人應給付相對人新臺幣（下同）100,000
    元，及自民國108年10月24日起至清償日止，按週年利率6％
    計算之利息（下稱系爭本票裁定），並以系爭本票裁定為執
    行名義向本院聲請對聲請人之財產強制執行未受清償，經本
    院於110年8月24日以雄院和110司執惠字第67573號核發債權
    憑證(下稱系爭債權憑證)。相對人嗣持系爭債權憑證向本院
　　聲請對聲請人之財產強制執行（案號：111年度司執字第106
    140號，下稱系爭執行事件），惟聲請人已有陸續還款予相
    對人，係因公受傷而延遲還款並已告知相對人請求展延還款
    期限，相對人仍向本院聲請強制執行聲請人之財產，聲請人
    已提起債務人異議之訴（案號：111年度鳳簡字第612號，下
    稱系爭債務人異議之訴），聲請人名下之財產如遭拍賣，勢
    難回復原狀。為此，請准許聲請人供擔保後裁定系爭債務人
    異議之訴判決確定前，停止系爭執行事件之執行程序等語。
二、按有回復原狀之聲請或提起再審或異議之訴，或對於和解為
    繼續審判之請求，或提起宣告調解無效之訴、撤銷調解之訴
    ，或對於許可強制執行之裁定提起抗告時，法院因必要情形
    或依聲請定相當並確實之擔保，得為停止強制執行之裁定，
    強制執行法第18條第2項定有明文。所謂消滅債權人請求之
    事由，例如清償、提存、抵銷、免除、混同、債權讓與、債
    務承擔、更改、消滅時效完成、解除條件成就、契約解除或
    撤銷、另訂和解契約，或其他類此之情形。所謂妨礙債權人
    請求之事由，例如債權人同意延期清償、債務人行使同時履
    行抗辯權等（最高法院98年度台上字第1899號判決意旨參照
    ）。次按將來之薪資請求權，可能因債務人之離職，或職位
    變動，或調整薪津，而影響其存在或範圍，凡此種非確定之
    債權，如執行法院已就此種債權發移轉命令，在該債權未確
    定受清償前，執行程序尚不能謂已終結（最高法院63年度第
    3次民庭庭推總會議決議㈥意旨參照）。末按法院依強制執行
    法第18條第2項定擔保金額而准許停止強制執行之裁定者，
    該項擔保係備供債權人因停止執行所受損害之賠償，其數額
    應依標的物停止執行後，債權人未能即時受償或利用該標的
    物所受之損害額，或其因另供擔保強制執行所受之損害額定
    之，非以標的物之價值或其債權額為依據（最高法院105年
    度台抗字第723號裁定意旨參照）。
三、經查：
  ㈠本件相對人以系爭債權憑證為執行名義，向本院聲請強制執
    行聲請人對第三人高振工程有限公司(下稱高振公司)之薪資
    債權，經本院以系爭執行事件受理，相對人聲請執行之債權
    額為100,000元，及自108年10月24日起至清償日止，按週年
    利率6％計算之利息及執行費用，本院民事執行處就前開債權
    額已對高振公司核發扣押命令一情，業經本院調閱系爭執行
    事件卷查核無誤。又聲請人主張已陸續還款為由，於111年1
    0月21日提起債務人異議之訴，復經調閱系爭債務人異議之
    訴卷宗屬實，本院審酌系爭債務人異議之訴，於形式上尚非
    明顯無理由，至於聲請人實際還款數額及相對人之債權是否
    已因清償而消滅，攸關兩造實體爭執，並非本院於裁定停止
    強制執行時所應審酌。又本院固已核發扣押命令，惟就尚未
    發生之將來薪資債權，相對人之債權尚未確定受清償，揆諸
    前開說明，不能認執行程序業已終結，是以聲請人有聲請本
    件停止執行之事由及必要，亦據聲請人釋明，核與強制執行
    法第18條第2項規定相符，堪認聲請人聲請於系爭債務人異
    議之訴事件終結前，供擔保停止系爭執行事件之執行程序，
    為有理由，應予准許。
  ㈡又相對人因停止執行可能受有之損害，為無法即時依執行時
    程取得受償金額、予以使用之利益。而就金錢使用之利益，
    通常為利息之增生，故以因停止執行之時程長度核算可增生
    之利息，應屬合理。準此，系爭債務人異議之訴事件，係為
    不得上訴三審之案件，參考各級法院辦案期限實施要點規定
    ，第1、2審簡易程序審判案件之期限分別為10個月、2年，
    共計2年10個月，參酌系爭債務人異議之訴甫經受理，再加
    上裁判送達、上訴、分案等期間計算系爭債務人異議之訴事
    件之審理期限約需3年，爰以此為預估因獲准停止執行而致
    相對人執行延宕之期間，而依票據法第124條準用同法第28
    第2項規定，利息按週年利率6％計算相對人因停止執行可能
    發生之損害即以債權額本金100,000元於延宕期間所生利息
    損失18,000元（計算式：100,000元×6％×3年＝18,000元），
    是聲請人就停止執行所提供之擔保金額，應18,000元為適當
    。爰准許聲請人供擔保18,000元後，系爭執行事件之執行程
    序，在系爭債務人異議之訴判決確定、和解或撤回起訴前，
    應暫予停止。
四、依強制執行法第18條第2項，裁定如主文。 　
中　　華　　民　　國　　111 　年　　10　　月　　28　　日
          　　　　鳳山簡易庭  法　官    藍雅筠
以上正本係照原本作成。　　　　　　　　　
如對本裁定抗告須於裁定送達後10日內向本院提出抗告狀，並繳
納裁判費新台幣1,000元。
中　　華　　民　　國　　111 　年　　10　　月　　28　　日
                              書記官    蔡毓琦